

GAÉTAN PICHOUT

FULL-STACK WEB DEVELOPPEUR

CONTACT

<u>pichout.gaetan@hotmail.fr</u>

0647411286 - Amiens

Permis et véhiculé

EXPERIENCES

DÉVELOPPEUR FULL-STACK WORDPRESS - SEPT.2020 - AUJOURD'HUI

CONTRAT EN ALTERNANCE - MENTALWORKS - COMPIÈGNE (OISE)

- Développer des sites WordPress sur-mesure avec l'outil Timber, qui ajoute une couche MVC à WordPress, en prenant en compte de **l'accessibilité (PHP/SCSS/Twig/JS)**;
- Développer des sites WordPress avec le builder Elementor;
- Mettre en place le multilingue et l'e-commerce des sites sous WordPress;
- Former aux outils WordPress et Elementor;
- Effectuer la MCO/TMA des sites en production (PHP/CSS/HTML/JS);
- Développer un plugin (PHP/SCSS/HTML/JS) ajoutant des composants au builder Elementor ;
- Réaliser des requêtes WP_QUERY (PHP);
- Sécuriser les sites ;
- Réduire au maximum le temps de chargement de chaque page.

DÉVELOPPEUR FULL-STACK WORDPRESS - JUIL.2020 - AOUT 2020

FREELANCE - MENTALWORKS - COMPIÈGNE (OISE)

Pendant ses deux mois, j'ai continué mes missions sur lesquelles j'ai œuvré durant mon dernier stage au sein de MentalWorks.

DÉVELOPPEUR FULL-STACK WORDPRESS - AVR.2020 - JUIN 2020

STAGE - MENTALWORKS - COMPIÈGNE (OISE)

- Développer des sites WordPress avec le builder Elementor;
- Mettre en place le multilingue et l'e-commerce des sites sous WordPress ;
- Effectuer la MCO/TMA des sites en production (PHP/CSS/HTML/JS);
- Développer un plugin (PHP/SCSS/HTML/JS) ajoutant des composants au builder Elementor.

DÉVELOPPEUR FULL-STACK WORDPRESS - AVR.2019 - MAI 2019

STAGE - MENTALWORKS - COMPIÈGNE (OISE)

- Découvrir l'univers de WordPress avec ses plugins ;
- Effectuer la MCO/TMA des sites en production (PHP/CSS/HTML/JS);
- Développer des sites WordPress à l'aide du builder VisualComposer;
- Développer des pages en récupérant son contenu depuis le back-office de WordPress.

DÉVELOPPEUR WEB - AVR.2018 - JUIN 2018

STAGE - LA DAME D'ATOURS - ANSAUVILLERS (OISE)

- Prendre connaissance du savoir faire de l'entreprise ;
- Analyser les besoins du client ;
- Réfléchir au plan du site et son architecture ;
- Maquetter le site ;
- Utiliser des composants mis à disposition par l'outil Xara Web Designer (contrainte du client) pour réaliser le site ;
- Développer une newsletter ;
- Développer un espace membre ;
- Mise en production.

LANGUES

- Anglais : B1 - Espagnol : A2 - Italien : A2

PROFIL

Développeur web en alternance depuis bientôt 2 ans. Je suis à la recherche d'opportunités dans le domaine du développement web. Je suis apte à prendre rapidement confiance dans un nouveau challenge. Je pense connaître assez bien le Crédit Agricole étant la banque dans laquelle je suis client sociétaire.

COMPÉTENCES

TECHNIQUE

- CMS
 - WordPress
 - Timber (thème sur-mesure)
 - Elementor (thème avec builder)
 - Strapi
- PHP
- JavaScript
 - GatsbyJS
 - jQuery
- Twig
- SCSS
- Méthodologie BEM

GESTION DE PROJET

- Méthode AGILE, Cycle en V
- Asana (Logiciel de gestion de projet)
- Estimation des durées des tâches
- Planification des tâches

OUTILS

- JetBrains (IntelliJ Idea)
- Abode (XD, Photoshop, Illustrator)
- Git (GitHub)

FORMATIONS

MASTER MIAGE - 2020 - 2022

UNIVERSITÉ DE PICARDIE JULES VERNE OPTION SIO

EN COURS

LICENCE INFORMATIQUE - 2019 - 2020

UNIVERSITÉ DE PICARDIE JULES VERNE OPTION MIAGE

VALIDÉ

LICENCE INFORMATIQUE - 2018 - 2019

UNIVERSITÉ DE PICARDIE JULES VERNE OPTION INFORMATIQUE

VALIDÉ

DUT INFORMATIQUE - 2016 - 2018

UNIVERSITÉ DE PICARDIE JULES VERNE VALIDÉ